【裁判字號】    90,交抗,460
【裁判日期】    901109
【裁判案由】    違反道路交通管理處罰條例
【裁判全文】
台灣高等法院刑事裁定                              九十年度交抗字第四六號
    抗告人  即  台北市甲○○○管理處產業工會
    聲明異議人
    代  表  人  乙○○
右抗告人因受處分人台北市甲○○○管理處違反道路交通管理處罰條例案件，聲明異
議，不服台灣台北地方法院，中華民國九十年九月二十八日裁定（九十年交聲字第九
○八號），提起抗告，本院裁定如左：
    主  文
抗告駁回。
    理  由
一、按受處分人不服道路交通管理處罰條例第八條主管機關所為之處罰者，固得依同
    條例第八十七條第一項規定，於收到裁決書之翌日起二十日內，向管轄地方法院
    聲明異議，惟於訴訟上得為聲明異議之主體者，乃限於該條例第八條之主管機關
    所處罰之受處分人，如非為受處分人聲明異議，即難認其異議合於法律上之程式
    。
二、原審裁定略以：本件原處分機關裁決書裁決對象之受處分人為台北市甲○○○管
    理處（下稱公車處），而非異議人台北市甲○○○管理處產業工會（下稱公車處
    產業工會），本件異議人如認原處分機關之認事用法有所違誤，即應由受處分人
    即公車處聲明異議，而非由本件異議人向原法院聲明異議，且此不合法律上程式
    之事實，亦經臺北市交通裁決所查處明確，是本件聲明異議，不合法律上之程式
    ，且不能補正，揆之上揭法條規定，異議人之異議自非適法，應予駁回
三、抗告意旨略以：本件抗告人（違規人）因接獲公車處轉發違規告發單，認有爭議
    ，即委託抗告人即公車處產業工會代為提出申訴，原處分機關並未對公車處產業
    工會此代為提出申訴表示反對，顯然此一程序為法所容許。況公車處對受僱者被
    舉發違規事從不過問，概由違規人自行負責，公車處產業工會只知被舉發者有爭
    議可申訴，而聲明異議，詎接獲原法院裁定異議駁回，未就實質上是否有違規予
    以裁決，抗告人並非為罰款數額抗告，只對舉發人心態及客觀環境求一公道而已
    ，爰提起本件抗告，請求撤銷原裁定，希望給抗告人一個機會云云。
四、惟查原處分機關，即臺北市交通事件裁決所北市裁三字第車裁二二-A00000
    000號、二二-A00000000號、二二-A00000000號裁決書上之
    受處分人係台北市甲○○○管理處，此有裁決書三份附原審卷足憑，抗告人雖以
    敘明上開事實，對此裁決書向原審法院聲明異議，已如上述，縱係屬實，自應由
    公車處產業工會向公車處反映解決，是異議人如認原處分機關之認事用法有所違
    誤，即應由受處分人「公車處」向原審法院為聲明異議，而非由異議人「公車處
    產業工會」向原審法院聲明異議。揆諸右揭說明，原審法院以異議人公車處產業
    工會非受處分人公車處，因認異議人之聲明異議不合法律上之程式，且無從補正
    ，而裁定駁回其聲明異議。經核洵無不合。抗告人執前詞指摘原裁定不當，為無
    理由，應予駁回。
據上論斷，應依道路交通案件處理辦法第二十六條，刑事訴訟法第四百十二條，裁定
如主文。
中      華      民      國      九十    年      十一    月      九      日
                              台灣高等法院刑事第十五庭
                                  審判長法  官  房  阿  生
                                        法  官  雷  元  結
                                        法  官  魏  新  國
右正本證明與原本無異。
不得再抗告。
                                        書記官  錢  艷  鳳
中      華      民      國      九十     年     十一    月      十三    日


司法院資訊處製作；財團法人民間司法改革基金會備份。
